【裁判字號】    97,訴,314
【裁判日期】    970521
【裁判案由】    毒品危害防制條例
【裁判全文】
臺灣士林地方法院刑事判決               97年度訴字第314號
公  訴  人  臺灣士林地方法院檢察署檢察官
被      告  甲○○
                    現另案於台北監獄執行中
上列被告因毒品危害防制條例案件，經檢察官提起公訴（97年度
毒偵字第403號、419號），被告於本院準備程序中就被訴之事實
為有罪之陳述，經本院合議庭裁定改由受命法官進行簡式審判程
序審理並判決如下：
    主  文
甲○○施用第一級毒品，處有期徒刑柒月，又施用第二級毒品，
，處有期徒刑肆月，又施用第一級毒品，處有期徒刑柒月，扣案
之海洛因（不含外包裝袋淨重零點壹壹陸零公克、驗餘淨重零點
壹壹伍貳公克）沒收銷燬，包裝海洛因使用之空包裝壹個（重零
點肆公克）沒收。又施用第二級毒品，處有期徒刑肆月，應執行
有期徒刑壹年貳月，扣案之海洛因（不含外包裝袋淨重零點壹壹
陸零公克、驗餘淨重零點壹壹伍貳公克）沒收銷燬，包裝海洛因
使用之空包裝壹個（重零點肆公克）沒收。
    事  實
一、甲○○前因施用第一級毒品海洛因及第二級毒品安非他命案
    件，經裁定送觀察、勒戒後，認無繼續施用毒品之傾向，由
    臺灣士林地方法院檢察署檢察官以94年度毒偵字第1405號不
    起訴處分確定，並於民國94年11月25日釋放出所。又因施用
    第一級毒品海洛因及第二級毒品安非他命案件，由臺灣士林
    地方法院檢察署檢察官以95年度毒偵字第2322號提起公訴，
    經本院於96年3 月19日各判處有期徒刑10月及3 月，應執行
    有期徒刑1 年確定在案（尚未執行完畢）。詎其仍不知悔改
    ，復於前案觀察、勒戒執行完畢釋放後5 年內，分別基於施
    用第一級毒品海洛因及第二級毒品安非他命、甲基安非他命
    之犯意，各於97年1 月8 日為警採尿回溯120 小時及96小時
    內之某時，在不詳地點分別施用第一級毒品海洛因及第二級
    毒品安非他命、甲基安非他命，又另於97年1 月29日凌晨5
    時許，在臺北市大同區○○○路○ 段235 巷5 號住處，分別
    施用第一級毒品海洛因及第二級毒品安非他命、甲基安非他
    命，嗣於97年1 月7 日23時許及97年1 月29日9 時20分，各
    為警在臺北巿萬華區○○○路4 號6 樓及臺北市大同區○○
    ○路○ 段66號前查獲，並扣得第一級毒品海洛因1 包（毛重
    0.5160公克、淨重0.1160公克、驗餘淨重0.1152公克）。
二、案經臺北市政府警察局內湖分局及大同分局報告臺灣士林地
    方法院檢察署檢察官偵查起訴。
    理  由
一、上揭犯罪事實，業據被告甲○○於本院審理時坦承不諱，而
    被告經警查獲採尿經送台灣尖端先進生技醫藥股份有限公司
    以氣相層析質譜分析法鑑驗結果，均呈安非他命、甲基安非
    他命陽性反應及鴉片類嗎啡陽性反應，有台灣尖端先進生技
    醫療股份有限公司97年1 月16日實驗室檢體編號第AC27236
    號及97年2 月15日實驗室檢體編號第AC29134 號濫用藥物檢
    驗報告2 紙附於偵查卷可稽（見97年度毒偵字第419 號卷第
    14頁及97年度毒偵字第403 號卷第48 頁），另扣案之毒品1
    包經鑑驗呈第一級毒品海洛因成分，此有交通部民用航空局
    醫務中心97年2 月13日航醫鑑字第0970514 號毒品鑑定書附
    於97年度毒偵字第403 號偵查卷第38頁可稽，是被告自白施
    用第一級毒品海洛因及第二級毒品安非他命、甲基安非他命
    ，應認與事實相符，而可採信，前開事實應堪認定。又被告
    前因施用毒品案件，經法院裁定送觀察、勒戒，並於94年11
    月25日執行完畢釋放出所，有臺灣高等法院被告前案紀錄表
    在卷可稽，是被告本次係於觀察、勒戒執行完畢釋放後，5
    年內再犯本件施用毒品罪，自應依法追訴處罰。
二、核被告甲○○所為，係犯毒品危害防制條例第10條第1 項之
    施用第一級毒品及第2 項之施用第二級毒品罪。被告因施用
    第一級毒品海洛因及施用第二級毒品安非他命、甲基安非他
    命而持有第一級毒品海洛因及第二級毒品安非他命、甲基安
    非他命，其持有之低度行為為施用之高度行為所吸收，不另
    論罪。被告所犯上開4 罪，犯意各別，應分論併罰。爰審酌
    被告已有施用毒品之前科，且經觀察、勒戒之治療程序，仍
    無法戒除毒癮復又觸犯本件犯行，顯示其無戒絕之決心，及
    施用毒品係傷害自身健康，所生危害非鉅，本件犯後被告坦
    承犯行，態度尚屬良好，等一切情狀，分別量處如主文所示
    之刑，並定應執行之刑。又扣案之第1 級毒品海洛因1 包（
    不含外包裝，淨重0.1160公克、驗餘淨重0.1152公克），應
    依毒品危害防制條例第18條第1 項前段規定宣告沒收銷燬之
    。包裝海洛因用之包裝袋1 個（空包裝重0.4 公克），有防
    止毒品裸露、散逸之功能，且既與毒品分別鑑秤其重量，與
    毒品即無難以析離而無法個別宣告沒收之情事，該包裝海洛
    因用之包裝袋1 個屬被告所有，且供其犯罪所用，業據被告
    供明，應依刑法第38條第1 項第2 款宣告沒收。
據上論斷，應依刑事訴訟法第273 條之1 第1 項、第299 條第1
項前段，毒品危害防制條例第10條第1 項、第2 項、第18條第1
項前段，刑法第11條、第51條第5 款、第38條第1 項第2 款，判
決如主文。
本案經檢察官翁偉倫到庭執行職務。
中    華    民    國    97    年    5     月    21    日
                  刑事第一庭法  官  賴邦元
以上正本證明與原本無異。
如不服本判決，應於收受送達後10日內向本院提出上訴書狀，其
未敘述上訴理由者，應於上訴期間屆滿後20日內向本院補提理由
書狀（均須按他造當事人之人數附繕本）。
                            書記官  游育慈
中    華    民    國    97    年    5     月    21    日
附錄本案論罪科刑法條之依據：
毒品危害防制條例第10條
施用第一級毒品者，處6 月以上5 年以下有期徒刑。
施用第二級毒品者，處 3 年以下有期徒刑。


司法院資訊處製作；財團法人民間司法改革基金會備份。
